臺灣花蓮地方法院交通事件裁定　　　　　　　　　　　　九十年度交聲字第五四號
　　原 處 分 機 關　交通部公路局台北區監理所花蓮監理站
　　異　　議　　人
　　即 受 處 分 人　甲○○.
右列受處分人即異議人因違反道路交通管理處罰條例案件，對於交通部公路局台北區
監理所花蓮監理站於中華民國九十年十一月十九日以花監五字第裁四四─Ｐ0000
0000號裁決書所為之處分，聲明異議，本院裁定如左：
    主  文
原處分關於甲○○酒精濃度過量部份撤銷。
甲○○汽車駕駛人，駕駛汽車，拒絕接受酒精濃度過量測試之檢定，處罰鍰新臺幣壹
萬貳仟元。
其餘異議駁回。
    理  由
一、按汽車駕駛人，駕駛車輛未隨身攜帶駕駛執照者，處新臺幣（下同）三百元以上
    六百元以下罰鍰，並責令補辦登記、補照、換照或禁止駕駛；又汽車駕駛人，駕
    駛汽車，拒絕接受酒精濃度過量測試之檢定情形者，處六千元以上一萬二千元以
    下罰鍰，並當場禁止其駕駛及吊扣其駕駛執照六個月，修正前之道路交通管理處
    罰條例第二十五條第三款、第三十五條第一項第三款定有處罰規定 (道路交通管
    理處罰條例第二十五條及第三十五條雖於民國九十年一月十七日總統令修正公布
    ，分別提高罰鍰金額為三百元以上六百元以下罰鍰，並吊銷其駕駛執照，自同年
    六月一日起施行，惟因交通違規裁罰案件之性質，係道路交通主管機關本於職權
    就個別交通違規行為所為裁罰之決定而對外直接發生法律效果之單方行政行為，
    依實體從舊程序從新原則，本件仍應適用行為時即修正前之道路交通管理處罰條
    例第二十五條第三款及第三十五條第一項第三款規定，行政法院五十六年度判字
    第八十一號判例參照)。
二、原處分機關係以：受處分人即異議人甲○○於八十九年三月五日二時二十分駕駛
    車號ＪＤ─一五二一號自用小客車於花蓮市○○路與府前路交叉路口，因酒後駕
    車及未帶駕照為警攔檢，並製開花東警交字第Ｐ00000000號違規通知單
    ，原處分機關乃於九十年十一月十九日，依前揭道路交通管理處罰條例第二十五
    條第三款及第三十五條第一項第一款，裁處異議人罰鍰一萬二仟六百元。而異議
    意旨略以：於上開時、地，執勤員警並未對伊作酒精濃度測試，僅憑員警直覺認
    定伊有酒精濃度過量，且員警亦未能證明伊未攜帶駕駛執照，僅事後憑空推測，
    實難令人信服等語。
三、受處分人即異議人甲○○對於前開時、地駕駛該汽車而遭警方製開罰單之事實堅
    決否認，並辯稱：時間過久，伊已不記得，且警方所述情節亦不可能發生云云。
    惟查：（一）異議人於上開時、地駕駛該汽車，因有車速過慢及超越中心線偏向
    對向車道之情形，經警攔檢，警方發現異議人身上有酒味，並有點語無倫次，警
    方要求對之實施酒精測試及提出駕駛執照檢查，而遭其拒絕酒精測試及未攜帶駕
    駛執照等情，業據證人陳國華及蔡文能即當天處理之警員到院證述綦詳，並有花
    蓮縣警察局舉發違反道路交通管理事件通知單移送聯花警交字第Ｐ000000
    00號乙紙在卷可稽。（二）證人陳國華及蔡文能二人為原處分機關認定受處分
    人有前開違規行為之原證人，其到庭在本院法官面前以言詞供述本件訴訟上之待
    證事實（即受處分人有前揭拒絕酒精濃度測試及未攜帶駕駛執照之違規事實），
    本院由其上開供述已得受處分人確有上開違規行為之心證，且於本件卷存證據資
    料內並無任何積極證據足以證明證人陳國華及蔡文能二人之證述係屬虛偽，亦無
    有足以令人顯信其證述為不可採之品性證據或前科證據存在，本院自不得僅以證
    人陳國華及蔡文能為本件開單告發受處分人之員警而全盤抹煞其在訴訟上所具有
    之原證人資格。從而本件受處分人空言否認之辯解，係屬卸責之詞，自難採信。
    是以，異議人前開主張即屬無理由。
四、綜上所述，受處分人甲○○確有於前開時、地駕駛該汽車未隨身攜帶駕駛執照及
    拒絕酒精濃度過量測試檢定之違規行為，應依修正前道路交通管理處罰條例第二
    十五條第三款及第三十五條第一項第三款規定裁處。從而，原處分機關依前揭條
    例第二十五條第三款及第三十五條第一項第一款規定裁處異議人罰鍰一萬二仟六
    佰元，即有違誤。職是受處分人就原處分有關酒精濃度過量部份，異議該處分違
    法，為有理由，應由本院將原處分該部份撤銷，改依異議人拒絕酒精濃度過量測
    試檢定之違規事實，審酌異議人違規情節，依上開條例第三十五條第一項第三款
    規定，諭知異議人如主文第二項所示之處罰。而其餘異議部份，核無不當，異議
    人此部份之異議為無理由，應予駁回。
五、據上論斷，應依道路交通案件處理辦法第十九條、第二十條前段，裁定如主文。
中      華      民      國    九十一    年      三      月    十三    日
                              臺灣花蓮地方法院交通法庭
                                  法  官    饒  金  鳳
右正本證明與原本無異。
如對本裁定不服，應於送達後五日內，向本院提出抗告狀。（應抄附繕本）
                                  法院書記官
中      華      民      國    九十一    年      三      月     十五     日
